臺灣新竹地方法院民事裁定
111年度竹北簡事聲字第3號
異  議  人  周廷檀  
相  對  人  第一村第六區公寓大廈管理委員會

法定代理人  張鐵    
上列當事人間聲請確定訴訟費用額事件，異議人對本院司法事務
官於民國111年9月14日所為111年度竹北司簡聲字第12號聲請確
定訴訟費用額民事裁定聲明異議，本院裁定如下：
    主  文
異議駁回。
　　理  由
一、按當事人對於司法事務官處理事件所為之終局處分，得於處
    分送達後10日之不變期間內，以書狀向司法事務官提出異議
    ；司法事務官認前項異議有理由時，應另為適當之處分；認
    異議為無理由者，應送請法院裁定之；法院認第1項之異議
    為有理由時，應為適當之裁定；認異議為無理由者，應以裁
    定駁回之。民事訴訟法第240條之4第1項前段、第2項、第3
    項分別訂有明文。查本院司法事務官於民國111年9月14日以
    111年度竹北司簡聲字第12號裁定確定訴訟費用額，該裁定
    於111年9月23日寄存送達，異議人於111年10月4日具狀提出
    異議，未逾10日之法定不變期間，司法事務官亦認其異議為
    無理由，而送本院為裁定，經核與上開規定相符，先予敘明
    。
二、異議意旨略以：異議人同意負擔第一審裁判費新臺幣（下同
    ）4740元，然第一審複丈費5000元部分，係因相對人於訴訟
    期間未能提供房屋（系爭會議室）權狀及相關地籍資料與平
    面圖，導致須進行複丈，責任應屬相對人，該筆費用不應由
    異議人負擔。縱應由異議人負擔，亦應依比例分攤之，爰依
    法提出異議等語。
三、按訴訟費用之裁判，非對於本案裁判有上訴時，不得聲明不
    服。民事訴訟法第88條定有明文。次按法院未於訴訟費用之
    裁判確定其費用額者，第一審受訴法院於該裁判有執行力後
    ，應依聲請以裁定確定之，並於裁定送達翌日起，加給按法
    定利率計算之利息，為民事訴訟法第91條第1項及第3項所明
    定。此一確定訴訟費用額之程序，僅在審究有求償權之一造
    當事人所開列之費用項目，及其提出支付費用之計算書等證
    據，是否屬於訴訟費用之範圍，以確定應負擔訴訟費用之他
    造當事人所應賠償其之訴訟費用數額，並非就權利存在與否
    為確定；有關訴訟費用負擔之主體、負擔比例等悉依命負擔
    訴訟費用之裁判定之，於確定訴訟費用額之程序中，無從更
    為不同之酌定（最高法院109年度台抗字第382號裁定意旨參
    照）。又訴訟費用，除裁判費外，尚包括民事訴訟法第77條
    之23至第77條之25所定各項費用在內（最高法院106年度台
    抗字第1103號裁定意旨參照）。是法院為進行訴訟之必要，
    囑託鑑定測量所生相關費用，亦屬訴訟費用之一部。
四、經查：
　㈠異議人與相對人間遷讓房屋等事件，前經本院以110年度竹北
    簡字第463號民事簡易判決相對人全部勝訴，並諭知訴訟費
    用由異議人負擔，於111年6月22日確定等情，業經本院依職
    權調閱上開民事卷宗核閱無訛。又相對人因本件訴訟預納第
    一審裁判費4740元、第一審複丈費5000元，亦據相對人提出
    規費繳款單、地政規費徵收聯單等為憑（見原裁定卷第13、
    15頁），異議人對相對人預納部分復無爭執，依前開規定及
    說明，鑑定測量費用屬於訴訟費用之一部，是原裁定將該筆
    費用列入訴訟費用之範圍，並據此計算確定之訴訟費用額，
    於法自無違誤。
　㈡異議人固主張第一審複丈費5000元，應由相對人全部負擔，
    或依比例分攤之。惟相對人於110年11月30日言詞辯論期日
    聲請測量異議人占用之會議室位置及面積，經法院認有調查
    必要而囑託新竹市地政事務所到場勘測，因此需支出測量費
    用，自屬必要訴訟費用之一部，此部分調查無從以相對人提
    供房屋（系爭會議室）權狀及相關地籍資料與平面圖替代。
    又本件最終確定判決諭知異議人負擔全部訴訟費用，自不容
    於本件確定訴訟費用額之程序中，更為不同之酌定。從而，
    原裁定依相對人聲請確定異議人應賠償相對人之訴訟費用額
    為9740元（計算式：4740＋5000），並依民事訴訟法第91條
    第3項規定，於原裁定送達翌日起加給依法定利率計算之利
    息，核無違誤。異議意旨指摘原裁定不當，聲明廢棄，為無
    理由，應予駁回。
五、爰裁定如主文。
中　　華　　民　　國　　111 　年　　11　　月　　22　　日
                  竹北簡易庭  法　官  王凱平  
以上正本係照原本作成。
如對本裁定抗告，應於裁定送達後10日內向本院提出抗告狀，並
繳納抗告費新臺幣1000元。
中　　華　　民　　國　　111 　年　　11 　　月　　22　日
                              書記官  王恬如